# 主题私募合伙企业收到投资款后退回的财务处理

提问人：vicky1001 时间：2021-11-10 12:33:09
前提：LP退资80%，需要分配利润。由于该基金约定了本金返还模式，与此同时，本期收益远远超过实收资本的，导致本金要全部返还。作为LP，账面计交易性金融资产-成本就是0.
作为GP，与此同时又是该基金的母公司，账面计长期股权投资，成本法下，账面也是0.
由于剩下还剩20%，后续仍会分红。
作为LP， GP如何进行财务处理。

回答人：chenyiwei
此问题曾在多年前在财政部会计司组织的内部讨论会上讨论过，当时的会议纪要如下：
五、有限合伙企业投资方取得现金分配的会计处理问题
【背景或案例】有限合伙企业投资方将持有的合伙企业份额作为可供出售金融资产核算，当合伙企业分回现金所得时，甲公司应当如何进行会计处理？
会议分析，与会代表观点如下：一是在底层资产清晰的前提下，可根据底层资产取得是收入还是成本收回进行判断；如果底层资产不清晰，可作为投资成本收回；如果以上皆不可行，才可作为收资收益；二是随着新金融工具准则逐步实施，此问题将逐渐消失；三是应进一步了解相关合同条款，考虑按照现行金融工具准则是否应作为债务工具投资（持有至到期或可供出售）+衍生工具（年化收益是否在8%以上）进行处理；四是借鉴金融资产转移中的“过手”测试原则，看该合伙企业是否为“空SPV”，从而直接“穿透”。
会议初步意见，穿透进行会计处理，应尽量通过每次分配现金所得时的相关法律文件（比如分配通知单）予以明确。如果企业取得的现金所得实在无法明确的区分是归属于哪个基础资产的现金所得，比如合伙企业的从基础资产取得的现金所得允许再投资等情形，无法实现穿透处理，则可以冲减成本，超过成本的部分再确认投资收益。